【裁判字號】    97,消債抗,161
【裁判日期】    970930
【裁判案由】    聲請清算程序
【裁判全文】
臺灣高雄地方法院民事裁定           97年度消債抗字第161號
抗  告  人  新豐資產管理股份有限公司
                        之1
法定代理人  甲○○
代  理  人  乙○○
上列抗告人因相對人陳嬿如聲請清算之保全處分事件，對於中華
民國97年8 月5 日本院民事庭97年度審消債清字第54號裁定提起
抗告，本院裁定如下：
    主  文
抗告駁回。
抗告程序費用新臺幣壹仟元由抗告人負擔。
    理  由
一、按法院就更生或清算之聲請為裁定前，得因利害關係人之聲
    請或依職權，以裁定限制債務人履行債務及債權人對於債務
    人行使債權、停止對於債務人財產之強制執行程序等，消費
    者債務清理條例第19條第1 項第2 、3 款固定有明文。上開
    消費者債務清理條例第19條第1 項第2 款，係基於維持債權
    人間之公平受償，以債務人為對象，限制其履行債務，第3
    款則為使債務人有重建更生之機會，以債權人為對象，限制
    其行使債權、聲請強制執行所為之保全（消費者債務清理條
    例第19條立法說明參照）。是法院就更生或清算之聲請為裁
    定前，自應依債務人之財產狀況，就保全處分對債務人更生
    目的達成之促進，及保全處分實施就相關利害關係所生影響
    ，兼顧債權人權益，避免債務人惡意利用保全處分，阻礙債
    權人行使權利，或作為延期償付手段之可能性，綜合比較斟
    酌，決定有無以裁定為保全處分之必要。
二、抗告意旨略以：抗告人對於相對人陳嬿如之債權執行，僅有
    本件進行中，停止收取相對人之薪津，係侵害抗告人之權益
    ，且目前對相對人之債權執行，僅有抗告人進行中，停止收
    取相對人薪津，對其他債權人之受償並不產生影響。爰依法
    提起抗告，請求廢棄原裁定，駁回相對人保全處分之聲請等
    語。
三、經查，相對人任職高雄高等行政法院，95年度薪資收入新台
    幣（下同）728,719 元、96年度薪資收入696,361 元，平均
    每月薪資收入約58,030元等情，有相對人提出之財產及收入
    狀況說明書、綜合所得稅各類所得資料清單附於原審卷宗可
    稽。復查，相對人之債權人包括台灣銀行、新豐資產管理股
    份有限公司等，債務總金額24,000,000元等情，亦有債權人
    清冊、財團法人金融聯合徵信中心當事人綜合信用報告、債
    權人清冊可參。由上足見，相對人目前較穩定之收入為每月
    薪資收入約58,030元，為維持各債權人間公平受償，增加各
    債權人受償機會，倘不予保全上開薪資債權之強制執行程序
    ，恐有致各債權人之債權無法公平受償之虞，原審乃裁定於
    裁定公告之日起60日內，就本裁定公告之日起60日內，本院
    91年度執字第27390 號強制執行事件關於聲請人對第三人高
    雄高等行政法院每月得支領之各項薪津（包括薪俸、各種津
    貼、補助費在內）於3 分之1 及工作、年終、考核、績效獎
    金在4 分之3 範圍內，除繼續扣押外，其餘命令將債權移轉
    於相對人收取之部分應停止，於法並無不合。抗告意旨執前
    詞指摘原裁定不當，求予廢棄，另為駁回相對人聲請保全處
    分之裁定，為無理由，應予駁回。
四、據上論結，本件抗告為無理由，依消費者債務清理條例第11
    條第2 項、第15條，民事訴訟法第495 條之1 第1 項、第44
    9 條第1 項、第95條、第78條，裁定如主文。
中    華    民    國    97    年    9     月    30    日
                  民事鳳山分庭審判長法  官  楊富強
                                    法  官  吳文婷
                                    法  官  林意芳
上為正本係照原本作成。
本裁定不得再抗告。
中    華    民    國    97    年    9     月    30    日
                                    書記官  陸艷娣


司法院資訊處製作；財團法人民間司法改革基金會備份。
